vi: Phần cứng > Đường ống > Thiết bị kỹ thuật vệ sinh > Chậu rửa: Bồn rửa mặt; Chậu bếp & Bồn rửa chén bát
sv: Metallprodukter > Rörmokeri > Sanitära produkter > Tvättställ: Handfat; Diskhoar
hu: Hardver > Vízvezeték > Vízvezeték-szerelvények > Mosogatók: Fürdőszoba-mosdókagylók; Konyhai és használati mosdókagylók
th: ฮาร์ดแวร์ > ระบบท่อประปา > ที่ติดตั้งท่อ > อ่างล้างหน้า: อ่างล้างหน้าในห้องน้ำ; อ่างน้ำสำหรับครัว
de: Heimwerkerbedarf > Sanitär > Sanitärkeramik & Armaturen > Waschbecken & Spülen: Badezimmerwaschbecken; Küchenspülen & Spülbecken
ro-RO: Feronerie > Instalații sanitare > Corpuri sanitare > Chiuvete: Chiuvete de baie; Chiuvete de bucătărie și chiuvete utilitare
da: Isenkram > Sanitet > Sanitetsinstallationer > Vaske: Badeværelsesvaske; Køkkenvaske og arbejdsvaske
nb: Maskinvare > Rørlegging > Rørleggerarmaturer > Vasker: Baderomsvasker; Kjøkken- og bruksvasker
tr: Hırdavat > Sıhhi tesisat > Sıhhi Tesisat Armatürleri > Lavabolar: Banyo Lavaboları; Mutfak ve Yıkama Evyeleri
ru: Оборудование и технические изделия > Системы водоснабжения и водоотведения > Сантехника > Раковины: Раковины для ванной комнаты; Кухонные и хозяйственные раковины
es: Bricolaje > Fontanería > Piezas para fontanería > Lavabos y fregaderos: Lavabos; Fregaderos
sk-SK: Náradie > Vodoinštalačné práce > Vodovodné armatúry > Umývadlá: Kúpeľňové umývadlá; Kuchynské a univerzálne drezy
pt-PT: Equipamento > Canalização > Fixações de canalização > Lavatórios: Lavatórios de WC; Lava-louças de cozinha e utilitários
lt-LT: Techninė įranga > Santechnika > Santechninė įranga > Kriauklės: Vonios kriauklės; Virtuvės ir komunalinės kriauklės
fr: Quincaillerie > Plomberie > Équipements sanitaires > Éviers et lavabos: Lavabos; Éviers & Plonges
ja: DIY用品 > 水道設備 > 排水・配管設備 > シンク: 洗面ボウル; キッチンシンク
nl: Bouwmaterialen > Loodgieterswerk > Sanitair > Gootstenen: Gootstenen voor badkamers; Gootstenen voor keukens
zh-CN: 五金/硬件 > 管道 > 管道设备 > 水槽: 浴室水槽; 厨房水槽/水池
zh-TW: 硬體 > 管線 > 管線設備 > 水槽: 浴室洗臉盆; 廚房水槽/多功能水槽
pl: Sprzęt > Systemy hydrauliczne > Armatury > Zlewy i umywalki: Umywalki łazienkowe; Zlewy kuchenne i użytkowe
fi: Rakentaminen > Putkityöt > Putkiston kiinnikkeet > Altaat: Kylpyhuoneen altaat; Keittiö- ja pesualtaat
hr-HR: Željezarija > Vodoinstalaterska oprema > Sanitarna keramika i slavine > Umivaonici: Kupaonski umivaonici; Kuhinjski i pomoćni sudoperi
it: Articoli di ferramenta > Prodotti idraulici > Articoli idraulici > Lavandini: Lavandini bagno; Lavandini cucina
bg-BG: Железария > Водоснабдяване и канализация > Санитарно обзавеждане > Мивки: Мивки за баня; Кухненски мивки
cs: Kutilství a řemeslo > Vodoinstalace > Instalatérské armatury > Dřezy a umyvadla: Umyvadla; Kuchyňské dřezy
ko: 철물 > 배관 > 배관설비 > 개수대: 욕실 세면대; 주방/다목적 개수대
sl-SI: Gradbena oprema > Vodovod > Sanitarna oprema > Umivalniki: Kopalniški umivalniki; Kuhinjska korita in korita za tehnični prostor
el: Υλικά κατασκευών > Υδραυλικές εγκαταστάσεις > Υδραυλικά είδη > Νεροχύτες/νιπτήρες: Νιπτήρες μπάνιου; Νεροχύτες κουζίνας & γενικής χρήσης
pt-BR: Ferragens > Encanamento > Instalações de encanamento > Pias: Pias de banheiro; Pias de cozinha
en: Hardware > Plumbing > Plumbing Fixtures > Sinks: Bathroom Sinks; Kitchen & Utility Sinks